臺灣臺中地方法院民事判決　　　　　　　　96年度親字第12號
原　　　告　甲○○
被　　　告　甲○○之女
兼上列一人
法定代理人　乙○○　　　住臺中.
上列當事人間否認子女事件，本院於民國九十六年五月二日言詞
辯論終結，判決如下：
    主      文
確認被告甲○○之女（女、原告甲○○於民國九十五年五月十三
日上午零時五十四分，在臺北市立萬芳醫院所產出）非原告自被
告乙○○受胎所生之婚生子女。
訴訟費用由被告負擔。
    事實及理由
一、按親子關係事件，與社會公益有關，當事人處分主義應受限
    制，故民事訴訟法規定關於認諾及自認或不爭執事實效力之
    規定，於親子關係事件，不適用之，此觀民事訴訟法第五百
    九十四條規定自明．是被告乙○○就本件訴訟為認諾及訴訟
    上自認或不爭執事實，不生訴訟上效力，自不得據此即為依
    原告訴之聲明之判決。
二、原告主張：原告與被告乙○○於民國八十八年五月六日結婚
    ，婚後雙方感情不睦，經常發生爭執，原告遂離家出走，並
    於九十四年間與訴外人王文成同居，原告因而自王文成受胎
    而懷孕，嗣原告與被告乙○○於九十五年一月六日離婚，原
    告於九十五年六月五日產下一女即被告甲○○之女。因被告
    甲○○之女受胎期間係於原告與被告乙○○婚姻關係存續中
    ，依法被推定為原告與被告乙○○之婚生子女，顯與實情不
    符，為此依法提出本訴，並聲明：如主文所述。
三、被告乙○○則以：對原告主張之事實並不否認，其係收到法
    院通知後始知原告於離婚後產下一女，兩造自九十三年六月
    就分居，沒有發生性關係，對於親子鑑定報告書亦無意見等
    語。
四、原告主張之事實，業據其提出戶籍謄本、出生證明書、診斷
    證明書及血緣鑑定報告書等件為證，其中血緣鑑定報告書上
    ，載明「本系統所檢驗之ＤＮＡ點位皆無法排除王文誠與甲
    ○○之女（九十五年五月十三日生）之血緣關係，其親子關
    係指數（ＣＰＩ）為 2078.106523；親子關係概率（ＰＰ）
    值為99.951902%」等語，此有臺灣大學醫學院附設醫院基因
    醫學部血緣鑑定報告書一份在卷可憑，並參酌現代生物科學
    發達，醫學技術進步，以ＤＮＡ檢驗方法鑑定子女之血統來
    源之精確度已達百分之九十九點八以上，更何況原告與被告
    乙○○自九十三年六月間起即分居迄今，期間未曾發生性關
    係，而原告於此期間並與王文誠發生性關係等情，為被告乙
    ○○所不爭執，並據王文誠到庭證述屬實。綜上所述，被告
    乙○○雖未進行血緣之鑑定，然否認子女訴訟，係確定該子
    女之真實身分，重在實質身分之調查，被告甲○○之女既鑑
    定為王文誠之子女，自不可能同時為被告乙○○之子女，審
    酌上開事證，本院認為原告主張被告甲○○之女非原告自被
    告乙○○受胎所生，應堪採信。
五、按從子女出生日回溯第一百八十一日起至第三百零二日止，
    為受胎期間；妻之受胎，係在婚姻關係存續中者，推定其所
    生子女為婚生子女。前項推定，如夫妻之一方能證明妻非自
    夫受胎者，得提起否認之訴。但應於知悉子女出生之日起，
    一年內為之，民法第一千零六十二條第一項、第一千零六十
    三條定有明文。上開民法之規定，即屬婚生推定之規定，欲
    否認婚生推定者，僅得由夫妻之一方依民法第一千零六十三
    條第二項之規定提起否認子女之訴，在夫妻之一方提起否認
    子女之訴得有勝訴之確定判決前，無論何人皆不得為反於婚
    生推定之主張（最高法院七十五年度台上字第二０七一號判
    例參照）。本件被告甲○○之女之受胎期間，既在原告與被
    告乙○○婚姻關係存續中，則依法自應推定被告甲○○之女
    為原告與被告乙○○之婚生子女，然被告甲○○之女非原告
    自被告乙○○受胎所生等情，已如前述，則原告於九十六年
    三月十五日，即在知悉子女出生之日起一年內，提起本件否
    認子女訴訟，依前揭法律規定，為有理由，應予准許。
五、訴訟費用負擔之依據：民事訴訟法第七十八條、第八十五條
    第一項前段。
中　　華　　民　　國　　96　　年　　5 　　月　　16　　日
                  家事法庭    法　官　簡賢坤
以上正本係照原本作成。
如對本判決上訴，須於判決送達後二十日內向本院提出上訴書狀
（須附繕本）。
中　　華　　民　　國　　96　　年　　5 　　月　　16　　日
                    　　　　　書記官  林錦源
